臺灣新竹地方法院刑事宣示判決筆錄　　100年度審易字第802號
公　訴　人　臺灣新竹地方法院檢察署檢察官
被　　　告　宋穎龍
指定辯護人　本院公設辯護人周凱珍
上列被告因違反毒品危害防制條例一案件，經檢察官提起公訴（
100年度毒偵字第758號）後，聲請本院改依協商程序而為判決，
於中華民國100年9月30日下午4 時在本院刑事第十一法庭宣示判
決，出席職員如下：
　　　　　　　　　　　　　　　　　　　　　法　官　邱忠義
　　　　　　　　　　　　　　　　　　　　　書記官　劉依緹
　　　　　　　　　　　　　　　　　　　　　通　譯　邱立杰
法官起立朗讀判決主文、犯罪事實要旨、處罰條文，及告以上訴
限制、期間並提出上訴狀之法院，且諭知記載其內容：
一、主  文：
    宋穎龍施用第二級毒品，累犯，處有期徒刑柒月。扣案之第
    二級毒品安非他命捌包（合計毛重拾壹點伍陸公克），均沒
    收銷燬之；扣案之安非他命吸食器個、分裝匙壹支，均沒
    收之。又持有第一級毒品，累犯，處有期徒刑陸月。扣案之
    第一級毒品壹包（驗餘淨重零點捌肆公克，空包裝重零點肆
    柒公克），沒收銷燬之。應執行有期徒刑拾壹月。扣案之第
    一級毒品壹包（驗餘淨重零點捌肆公克，空包裝重零點肆柒
    公克）、第二級毒品安非他命捌包（合計毛重拾壹點伍陸公
    克），均沒收銷燬之；扣案之安非他命吸食器個、分裝匙
    壹支，均沒收之。
二、犯罪事實要旨：
（一）宋穎龍前於民國83年間，因違反麻醉藥品管理條例案件，
      經臺灣板橋地方法院以84年度訴字第934 號判決判處有期
      徒刑5年6月確定(1)；又於84年間，因違反肅清煙毒條例等
      案件，經臺灣板橋地方法院以84年度訴字第1542號判決分
      別判處有期徒刑8月(2)、2年2月(3)確定，應執行有期徒刑2
      年6月確定；上揭3案嗣經臺灣板橋地方法院以85年度聲字
      第155號裁定定應執行刑有期徒刑8年確定。又於85年間，
      因違反麻醉藥品管理條例案件，經臺灣板橋地方法院以85
      年度易字第3243號判決判處有期徒刑1 年，再經臺灣高等
      法院以85年度上易字第5983號判決判處上訴駁回因而確定
      (4)；並與前揭3案件所定應執行刑接續執行，於89年3月20
      日縮短刑期假釋出監，所餘刑期交付保護管束，嗣因於保
      護管束期間（即92年間）再因施用第二級毒品案件，而上
      開假釋亦因被告違反保護管束應遵守事項遭撤銷假釋，尚
      餘殘刑有期徒刑4年3月又17日，於93年7 月23日入監執行
      上開殘刑，又因中華民國九十六年罪犯減刑條例減刑條例
      實施，上揭(2)(3)案件部分乃經臺灣板橋地方法院以96年度
      聲減字第217號裁定就分別減為有期徒刑4月、1年1月，經
      與不予減刑之(1)部分定應執行刑有期徒刑6年8月，另就上
      揭(4)部分減為有期徒刑6月確定後上開4案件接續執行，於
      96年7月16日期滿執行完畢。
（二）宋穎龍前於92年間因施用第二級毒品案件，經臺灣板橋地
      方法院以92年度毒聲字第2288號裁定送觀察、勒戒後，認
      有繼續施用毒品之傾向，再經臺灣板橋地方法院以92年度
      毒聲字第3530號裁定令入戒治處所施以強制戒治，嗣經執
      行6個月以上，認無繼續強制戒治之必要，於93年7月23日
      執行完畢出所，並經臺灣板橋地方法院檢察署檢察官於93
      年8月10日以93年度戒毒偵字第281號為不起訴處分確定。
      又於98年間，因施用第二級毒品，經臺灣桃園地方法院以
      98年度壢簡字第3092號判決判處有期徒刑5月確定。
（三）詎其仍未戒除毒癮，於前開強制戒治處分執行完畢釋放後
      ，「5 年內再犯」施用毒品案件，並經法院判處罪刑確定
      後，復基於施用第二級毒品甲基安非他命之犯意，於 100
      年4月18日下午6、7時許，在新北市○○區○○路2段居仁
      巷2弄47號3樓住處，以將甲基安非他命置於玻璃球內點火
      燒烤成煙後，吸食其煙霧之方式，施用第二級毒品甲基安
      非他命1次。又其明知海洛因成分係毒品危害防制條例第2
      條第2項第1款所定之第一級毒品，不得非法持有及施用，
      竟基於持有第一級毒品以備供未來自己施用之犯意，同日
      晚上某時許，駕車前往新北市新店區某處，向姓名年籍不
      詳、綽號「阿嘉」之成年男子，以不詳代價取得第一級毒
      品海洛因1 包而持有之。嗣於同日晚上11時30分許，在新
      竹市○○路770 號前，因另案通緝為警逮捕到案，並扣得
      其所有第一級毒品海洛因1包（驗餘淨重0.84 公克，空包
      裝重0.47公克）、第二級毒品安非他命8 包（合計毛重
      11.56公克）、安非他命吸食器3個及分裝匙1 支，並採集
      其尿液送驗後，結果呈安非他命及甲基安非他命陽性反應
      ，始悉上情。
（四）案經新竹市警察局第二分局報告臺灣新竹地方法院檢察署
      檢察官偵查起訴。
四、處罰條文：
    毒品危害防制條例第10條第2項、第11條第1項、第18條第 1
    項前段，刑法第11條、第47條第1項、第51條第5款、第38條
    第1項第2款。
五、協商判決除有刑事訴訟法第455 條之4 第1 項第1 款於本訊
    問程序終結前，被告撤銷協商合意或檢察官撤回協商聲請者
    ；第2 款被告協商之意思非出於自由意志者；第4 款被告所
    犯之罪非第455 條之2 第1 項所定得以協商判決者；第6 款
    被告有其他較重之裁判上一罪之犯罪事實者；第7 款法院認
    應諭知免刑或免訴、不受理者情形之一，及違反同條第2 項
    「法院應於協商合意範圍內為判決；法院為協商判決所科之
    刑，以宣告緩刑或2 年以下有期徒刑、拘役或罰金為限」之
    規定者外，檢察官與被告均不得上訴。
六、如有前項得上訴之情形，得自收受宣示判決筆錄送達之日起
    10日內，向本院提出上訴書狀，上訴於第二審法院。
中    華    民    國   100    年    9     月    30    日
                    刑事第九庭書  記  官  劉依緹
                              法      官  邱忠義
以上筆錄正本係照原本作成。
中    華    民    國    100    年    9    月     30  日
                              書  記  官  劉依緹
附錄本案處罰實體法條全文：
毒品危害防制條例第10條：
施用第一級毒品者，處6 月以上5 年以下有期徒刑。
施用第二級毒品者，處3 年以下有期徒刑。
毒品危害防制條例第11條第1項：
持有第一級毒品者，處3 年以下有期徒刑、拘役或新臺幣5 萬元
以下罰金。